臺灣板橋地方法院刑事判決　　　　　　　96年度訴字第1529號
公　訴　人　臺灣板橋地方法院檢察署檢察官
被　　　告　乙○○
　　　　　　　　　　（現另案
指定辯護人　本院公設辯護人甲○○
上列被告因槍砲彈藥刀械管制條例案件，經檢察官提起公訴（96
年度偵字第6544號），本院判決如下：
    主  文
乙○○未經許可，寄藏可發射子彈具有殺傷力之改造手槍，處有
期徒刑參年捌月，併科罰金新臺幣拾伍萬元，罰金如易服勞役，
以新臺幣壹仟元折算壹日。
扣案如附表所示之改造手槍陸支（含彈匣陸個），均沒收。
    事  實
一、乙○○明知可發射子彈具有殺傷力之改造手槍，為槍砲彈藥
    刀械管制條例所管制之槍枝，未經許可，不得寄藏，竟於民
    國94年1 月初某日，在臺北縣鶯歌鎮○○路530 巷33號住處
    ，收受姓名、年籍均不詳，自稱「李宗啟」之成年男子所交
    付如附表所示之具有殺傷力之改造手槍6 枝，而未經許可寄
    藏之。嗣於95年2 月15日21時20分許，在上址為警查獲，並
    扣得如附表所示之改造手槍6 支，及其所有，供製造子彈所
    用之鑽床2 台、電動砂輪機1 台、固定式老虎鉗1 台、電鑽
    、夾具、銼刀、游標卡尺、子彈成品80顆、半成品6 顆（乙
    ○○所犯製造子彈罪部分，與另案所犯之製造改造手槍罪部
    分，業經臺灣高等法院於96年6 月27日以96年度上訴字第11
    01號判處有期徒刑7 年10月，併科罰金新臺幣15萬元確定）
    ，始供出上情。
二、案經臺北縣政府警察局三峽分局報請臺灣板橋地方法院檢察
    署檢察官偵查起訴。
    理  由
一、按刑事訴訟法第159 條第1 項雖規定，被告以外之人於審判
    外之言詞或書面陳述，除法律有規定者外，不得作為證據。
    惟同法第159 條之5 第1 、2 項已規定，經當事人於審判程
    序同意作為證據，法院審酌該言詞陳述或書面陳述作成時之
    情況，認為適當者，亦得為證據。當事人、代理人或辯護人
    於法院調查證據時，知有第159 條第1 項不得為證據之情形
    ，而未於言詞辯論終結前聲明異議者，視為有前項之同意（
    指同條第1 項之同意作為證據），此乃第159 條第1 項所容
    許，得作為證據之例外規定之一。經查，本案被告乙○○、
    辯護人及檢察官於言詞辯論終結前，均未就所調查之證據主
    張有刑事訴訟法第159 條第1 項不得為證據之情形，是本案
    經調查之證據均有證據能力，合先敘明。
二、上揭事實，業據被告乙○○於偵查及本院審理時坦承不諱（
    見臺灣板橋地方法院檢察署95年度偵字第3793號偵查卷第78
    頁、本院96年10月16日審判筆錄），並有照片24紙附卷，及
    如附表所示之改造手槍6 支扣案可稽（見上開偵查卷第17頁
    、第50頁至第60頁）。又扣案如附表所示之物，經送請內政
    部警政署刑事警察局鑑驗結果，認如附表所示之改造槍枝6
    支，均具有殺傷力，有該局95年2 月17日刑鑑字第09500240
    78號槍彈鑑定書及96年7 月9 日刑鑑字第0960093763號函各
    1 份在卷足憑（見上開偵查卷第23頁至第29頁、本院刑事卷
    ），足認被告之自白與事實相符，堪予採信。本案事證已臻
    明確，被告之犯行均堪認定，應依法論科。
三、核被告乙○○所為，係犯槍砲彈藥刀械管制條例第8 條第4
    項之無故寄藏改造手槍罪。爰審酌被告無故寄藏具殺傷力改
    造手槍，危害社會安寧秩序，兼衡被告之素行、犯罪之動機
    、目的、手段及犯後態度等一切情狀，量處如主文所示之刑
    ，並就所宣告之罰金刑部分諭知易服勞役之折算標準，以資
    懲儆。
四、扣案如附表所示之改造手槍6 支，經鑑定認均具有殺傷力，
    屬違禁物，不問屬於犯人與否，均應依刑法第38條第1 項第
    1 款之規定併予宣告沒收。
據上論斷，應依刑事訴訟法第299 條第1 項前段，槍砲彈藥刀械
管制條例第8 條第4 項，刑法第11條前段、第42條第3 項前段、
第38條第1 項第1 款，判決如主文。
本案經檢察官郭季青到庭執行職務。
中　　華　　民　　國　　96　　年　　10　　月　　31　　日
              刑事第十九庭  審判長 法  官  許必奇
                                   法  官  鄧雅心
                                   法  官  曾正耀
以上正本證明與原本無異。
如不服本判決，應於判決送達後10日內，向本院提出上訴狀。
                                   書記官　陳淑怡
中　　華　　民　　國　　96　　年　　10　　月　　31　　日
附錄本案論罪科刑法條全文：
槍砲彈藥刀械管制條例第8條第4項：
未經許可，持有、寄藏或意圖販賣而陳列第1 項所列槍枝者，處
3 年以上10年以下有期徒刑，併科新臺幣7百萬元以下罰金。
附表
┌──────────────────┐
│編號│扣案物品              │數量  │
├──┼───────────┼───┤
│ 1  │改造手槍（槍枝管制編號│ 1支  │
│    │：0000000000號，仿WALT│      │
│    │HER 廠PPK/S 型半自動手│      │
│    │槍製造之玩具手槍，換裝│      │
│    │土造金屬槍管而成之具有│      │
│    │殺傷力之改造手槍，含彈│      │
│    │匣1 個）              │      │
├──┼───────────┼───┤
│ 2  │改造手槍（槍枝管制編號│ 1支  │
│    │：0000000000號，仿WALT│      │
│    │HER 廠PPK/S 型半自動手│      │
│    │槍製造之玩具手槍，換裝│      │
│    │土造金屬槍管及土造金屬│      │
│    │撞針座而成之具有殺傷力│      │
│    │之改造手槍，含彈匣1 個│      │
│    │）                    │      │
├──┼───────────┼───┤
│ 3  │改造手槍（槍枝管制編號│ 1支  │
│    │：0000000000號，仿WALT│      │
│    │HER 廠PPK/S 型半自動手│      │
│    │槍製造之玩具手槍，換裝│      │
│    │土造金屬槍管及土造金屬│      │
│    │撞針座而成之具有殺傷力│      │
│    │之改造手槍，含彈匣1 個│      │
│    │）                    │      │
├──┼───────────┼───┤
│ 4  │改造手槍（槍枝管制編號│ 1支  │
│    │：0000000000號，仿WALT│      │
│    │HER 廠PPK/S 型半自動手│      │
│    │槍製造之玩具手槍，換裝│      │
│    │土造金屬槍管而成之具有│      │
│    │殺傷力之改造手槍，含彈│      │
│    │匣1 個）              │      │
├──┼───────────┼───┤
│ 5  │改造手槍（槍枝管制編號│ 1支  │
│    │：0000000000號，仿WALT│      │
│    │HER 廠PPK/S 型半自動手│      │
│    │槍製造之玩具手槍，換裝│      │
│    │土造金屬槍管而成之具有│      │
│    │殺傷力之改造手槍，含彈│      │
│    │匣1 個）              │      │
├──┼───────────┼───┤
│ 6  │改造手槍（槍枝管制編號│ 1支  │
│    │：0000000000號，仿WALT│      │
│    │HER 廠PPK/S 型半自動手│      │
│    │槍製造之玩具手槍，換裝│      │
│    │土造金屬槍管而成之具有│      │
│    │殺傷力之改造手槍，含彈│      │
│    │匣1 個）              │      │
└──┴───────────┴───┘
